<?xml version='1.0' encoding='utf-8'?>
<verb default="athbhreithnigh" disambig="">
  <verbalNoun default="athbhreithniú" />
  <verbalAdjective default="athbhreithnithe" />
  <tenseForm default="athbhreithnigh" tense="Past" dependency="Indep" person="Base" />
  <tenseForm default="athbhreithníomar" tense="Past" dependency="Indep" person="Pl1" />
  <tenseForm default="athbhreithníodar" tense="Past" dependency="Indep" person="Pl3" />
  <tenseForm default="athbhreithníodh" tense="Past" dependency="Indep" person="Auto" />
  <tenseForm default="athbhreithnigh" tense="Past" dependency="Dep" person="Base" />
  <tenseForm default="athbhreithníomar" tense="Past" dependency="Dep" person="Pl1" />
  <tenseForm default="athbhreithníodar" tense="Past" dependency="Dep" person="Pl3" />
  <tenseForm default="athbhreithníodh" tense="Past" dependency="Dep" person="Auto" />
  <tenseForm default="athbhreithníodh" tense="PastCont" dependency="Indep" person="Base" />
  <tenseForm default="athbhreithnínn" tense="PastCont" dependency="Indep" person="Sg1" />
  <tenseForm default="athbhreithníteá" tense="PastCont" dependency="Indep" person="Sg2" />
  <tenseForm default="athbhreithnímis" tense="PastCont" dependency="Indep" person="Pl1" />
  <tenseForm default="athbhreithnídís" tense="PastCont" dependency="Indep" person="Pl3" />
  <tenseForm default="athbhreithnítí" tense="PastCont" dependency="Indep" person="Auto" />
  <tenseForm default="athbhreithníodh" tense="PastCont" dependency="Dep" person="Base" />
  <tenseForm default="athbhreithnínn" tense="PastCont" dependency="Dep" person="Sg1" />
  <tenseForm default="athbhreithníteá" tense="PastCont" dependency="Dep" person="Sg2" />
  <tenseForm default="athbhreithnímis" tense="PastCont" dependency="Dep" person="Pl1" />
  <tenseForm default="athbhreithnídís" tense="PastCont" dependency="Dep" person="Pl3" />
  <tenseForm default="athbhreithnítí" tense="PastCont" dependency="Dep" person="Auto" />
  <tenseForm default="athbhreithníonn" tense="PresCont" dependency="Indep" person="Base" />
  <tenseForm default="athbhreithním" tense="PresCont" dependency="Indep" person="Sg1" />
  <tenseForm default="athbhreithnímid" tense="PresCont" dependency="Indep" person="Pl1" />
  <tenseForm default="athbhreithnítear" tense="PresCont" dependency="Indep" person="Auto" />
  <tenseForm default="athbhreithníonn" tense="PresCont" dependency="Dep" person="Base" />
  <tenseForm default="athbhreithním" tense="PresCont" dependency="Dep" person="Sg1" />
  <tenseForm default="athbhreithnímid" tense="PresCont" dependency="Dep" person="Pl1" />
  <tenseForm default="athbhreithnítear" tense="PresCont" dependency="Dep" person="Auto" />
  <tenseForm default="athbhreithneoidh" tense="Fut" dependency="Indep" person="Base" />
  <tenseForm default="athbhreithneoimid" tense="Fut" dependency="Indep" person="Pl1" />
  <tenseForm default="athbhreithneofar" tense="Fut" dependency="Indep" person="Auto" />
  <tenseForm default="athbhreithneoidh" tense="Fut" dependency="Dep" person="Base" />
  <tenseForm default="athbhreithneoimid" tense="Fut" dependency="Dep" person="Pl1" />
  <tenseForm default="athbhreithneofar" tense="Fut" dependency="Dep" person="Auto" />
  <tenseForm default="athbhreithneodh" tense="Cond" dependency="Indep" person="Base" />
  <tenseForm default="athbhreithneoinn" tense="Cond" dependency="Indep" person="Sg1" />
  <tenseForm default="athbhreithneofá" tense="Cond" dependency="Indep" person="Sg2" />
  <tenseForm default="athbhreithneoimis" tense="Cond" dependency="Indep" person="Pl1" />
  <tenseForm default="athbhreithneoidís" tense="Cond" dependency="Indep" person="Pl3" />
  <tenseForm default="athbhreithneofaí" tense="Cond" dependency="Indep" person="Auto" />
  <tenseForm default="athbhreithneodh" tense="Cond" dependency="Dep" person="Base" />
  <tenseForm default="athbhreithneoinn" tense="Cond" dependency="Dep" person="Sg1" />
  <tenseForm default="athbhreithneofá" tense="Cond" dependency="Dep" person="Sg2" />
  <tenseForm default="athbhreithneoimis" tense="Cond" dependency="Dep" person="Pl1" />
  <tenseForm default="athbhreithneoidís" tense="Cond" dependency="Dep" person="Pl3" />
  <tenseForm default="athbhreithneofaí" tense="Cond" dependency="Dep" person="Auto" />
  <moodForm default="athbhreithníodh" mood="Imper" person="Base" />
  <moodForm default="athbhreithním" mood="Imper" person="Sg1" />
  <moodForm default="athbhreithnigh" mood="Imper" person="Sg2" />
  <moodForm default="athbhreithnímis" mood="Imper" person="Pl1" />
  <moodForm default="athbhreithnígí" mood="Imper" person="Pl2" />
  <moodForm default="athbhreithnídís" mood="Imper" person="Pl3" />
  <moodForm default="athbhreithnítear" mood="Imper" person="Auto" />
  <moodForm default="athbhreithní" mood="Subj" person="Base" />
  <moodForm default="athbhreithnímid" mood="Subj" person="Pl1" />
  <moodForm default="athbhreithnítear" mood="Subj" person="Auto" />
</verb>
